臺灣高等法院刑事判決
109年度上訴字第1510號
上  訴  人  
即  被  告  呂昌原


選任辯護人  謝昀蒼律師
上列上訴人即被告因違反毒品危害防制條例案件，不服臺灣桃園
地方法院108年度訴字第526號，中華民國109年1月8日第一審判
決（起訴案號：臺灣桃園地方檢察署107年度偵字第24964、2763
9號），提起上訴，本院判決如下：
    主  文
原判決撤銷。
呂昌原犯私運管制物品進口罪，處有期徒刑伍月，扣案如附表一
所示之物沒收。又犯製造第二級毒品罪，處有期徒刑壹年拾月，
扣案如附表二編號1至5所示之物均沒收銷燬，扣案如附表二編號
6及附表三所示之物均沒收。均緩刑伍年，緩刑期間付保護管束
，並應向公庫支付新臺幣拾萬元及接受肆拾小時之法治教育課程
。
    事  實
一、呂昌原知悉大麻種子係毒品危害防制條例禁止意圖供栽種之
    用而運輸及禁止持有之物品，亦係行政院依懲治走私條例第
    2條第3項授權公告之「管制物品管制品項及管制方式」第1
    項第3款所列之管制進出口物品，不得私運進口，竟基於意
    圖供栽種之用而運輸大麻種子及私運管制物品大麻種子進口
    之犯意，於民國107年3、4月間某日，在位於桃園市○○區○○○
    街00○0號16樓租屋處，以手機連接網際網路，並連結至販售
    大麻種子之外國網站（網址為https ://www.marijuanan-se
    eds.nl），以每顆新臺幣（下同）200-300元價格，訂購大
    麻種子，並以虛擬貨幣比特幣（Bitcoin）匯款至該網站指
    定帳戶後，將所購買（30顆）及贈送（20顆）之大麻種子共
    計50顆，交由不知情之相關郵遞人員，自國外寄送至其指定
    處所，而將上開管制物品大麻種子自外國私運進口輸入臺灣
    。
二、呂昌原明知大麻為毒品危害防制條例第2條第2項第2款所規
    定之第二級毒品，不得栽種及製造，在取得上開大麻種子後
    ，另基於栽種大麻以供製造第二級毒品大麻之意圖及製造第
    二級毒品大麻之犯意，自107年3、4月間某日起，在上址租
    屋處內，藉由自網路資訊習得栽種及製作大麻的資訊，以附
    表三所示之物為栽種及製作之設備、工具，將上開大麻種子
    播種待冒芽成株，期間定期施以水分、肥料、PH調整劑，並
    以可調式氣泵將空氣打入水中，輔以PH計、濃度計、CO2 計
    、溼度計及溫度計控制栽種大麻所需肥料及水之酸鹼值、室
    內溫度及濕度，並適時排放鋼瓶內所裝之二氧化碳促進大麻
    生長，以上開水耕法栽種大麻生長成株後，以「截枝」之方
    法培育其他大麻幼株，復以上開水耕法栽種大麻成株，迨熟
    成開花後，再以剪刀及篩葉機摘取、剪裁大麻花及大麻葉後
    ，以冷氣（即烘乾設備）加速乾燥，再放置在另一間房間晾
    乾，以此方式製造可供施用之含大麻成分之大麻花完成後，
    再將製成之大麻放入罐中，而接續製造完成該等第二級毒品
    而供施用。嗣於107年9月11日上午7時37分許，為警持搜索
    票至上址搜索，當場扣得附表一所示前揭私運輸入後剩餘的
    大麻種子及聯繫訂購大麻種子所用之行動電話、附表二編號
    6所示栽植完成供製造第二級毒品使用之大麻植株、附表三
    編號1至21所示供製造大麻所用之物，以及製造完成的附表
    二編號1至5所示第二級毒品乾燥大麻、大麻花等物，因而查
    悉上情。
三、案經桃園市政府警察局及內政部警政署刑事警察局報告臺灣
    桃園地方檢察署檢察官偵查後起訴。
    理  由
壹、程序部分
一、按被告以外之人於審判外之陳述，雖不符合刑事訴訟法第15
    9條之1至第159條之4之規定，但經當事人於審判程序同意作
    為證據，法院審酌該言詞陳述或書面陳述作成時之情況，認
    為適當者，亦得為證據；當事人、代理人或辯護人於法院調
    查證據時，知有刑事訴訟法第159條第1項不得作為證據之情
    形，而未於言詞辯論終結前聲明異議者，視為有前項之同意
    ，刑事訴訟法第159條第1項及第159條之5分別定有明文。經
    查，本判決以下所引用上訴人即被告呂昌原以外之人於審判
    外之陳述，檢察官、被告及辯護人於本院審理時均表示無意
    見（見本院卷第148-149頁），且迄至言詞辯論終結前亦未
    聲明異議，本院審酌上開證據資料製作時之情況，尚無違法
    不當或證明力明顯過低之瑕疵，亦認以之作為證據，應屬適
    當。
二、本判決下列認定事實所引用之非供述證據，並無證據證明係
　　公務員違背法定程序取得之證據，且與本件待證事實具有自
　　然之關聯性，均得作為證據。　
貳、實體部分
一、認定被告犯罪事實所憑證據及理由：
    上開犯罪事實，業經被告於偵查、原審及本院準備程序、審
    理中坦承不諱，核與證人A1於警詢、證人蕭郁茹於警詢及偵
    訊中證述大致相符，並有原審法院107年度聲搜字第821號搜
    索票、被告行動電話通訊軟體翻拍照片、內政部警政署刑事
    警察局搜索扣押筆錄、扣押物品目錄表、現場照片、現場勘
    查報告暨附件、現場暨扣案物照片、107年12月12日刑紋字
    第1078023528號鑑定書、法務部調查局濫用藥物實驗室107
    年11月16日調科壹字第10723028100號鑑定書、108年10月4 
    日調科壹字第10803332500號函在卷可憑，且有附表一、二
    、三所示之物扣案可佐。而扣案如附表一編號1、附表二各
    編號所示之物，經送檢驗，均檢出第二級毒品大麻成分（詳
    細檢驗結果詳如附表一編號1、附表二各編號所示），有附
    表一編號1、附表二備註欄所示之鑑定書及函文在卷可參。
    此外，復有如附表三編號1至21所示之供製造第二級毒品大
    麻所用之相關設備、工具等物為證，堪認被告前開任意性自
    白與事實相符，可以採信。綜上，本件事證明確，被告上開
    犯行，洵堪認定。
二、論罪
　㈠事實一部分：
  1.按毒品危害防制條例第14條第4項之規定，大麻種子不得持
    有。又毒品危害防制條例所列毒品及其製劑、罌粟種子、古
    柯種子及大麻種子，業經行政院依懲治走私條例第2條規定
    公告列為第一類管制進出口物品。而毒品危害防制條例第13
    條第2 項所謂「運輸」，係指轉運輸送而言，亦即由一地轉
    運輸送至另一地，運輸之方法為海運、空運、陸運均非所問
    （最高法院82年度第3次刑事庭會議決議、司法院院解字第3
    541號及第3853號解釋意旨參考）。查被告本於供栽種之用
    之意圖，透過網路購買，以國際包裹運送方式，私運管制進
    口之大麻種子進入我國，按上說明，核其此部分所為，係犯
    毒品危害防制條例第13條第2項意圖供栽種之用而運輸大麻
    種子罪及懲治走私條例第2條第1項之私運管制物品進口罪。
  2.又運輸大麻種子後持有大麻種子之低度行為，為運輸大麻種
    子之高度行為所吸收，不另論罪。
  3.起訴書就被告所為如事實一所示犯行，雖漏未引用毒品危害
    防制條例第13條第2項意圖供栽種之用而運輸大麻種子罪、
    懲治走私條例第2條第1項之私運管制物品進口罪之法條，然
    業經公訴人於原審準備程序當庭補充（見原審卷第68頁），
    且起訴書犯罪事實欄已載明被告呂昌原透過國外網站，以比
    特幣購買大麻種子，並運送至國境內其指定處所等事實，即
    亦屬起訴範圍內，本院亦踐行補充告知罪名之程序（見本院
    卷第147頁），賦予被告及辯護人充分防禦機會，是本院就
    此已起訴部分，仍應併予審理，附此敘明。
  4.被告利用不知情之郵遞運送人員，意圖供栽種之用而運輸大
    麻種子並私運管制物品大麻種子進口，為間接正犯。
  5.被告以一行為，同時觸犯上開意圖供栽種之用而運輸大麻種
    子罪、私運管制物品進口罪，為想像競合犯，應依刑法第55
    條之規定，從一重之私運管制物品進口罪處斷。
  ㈡事實二部分：
  1.按大麻屬於毒品危害防制條例第2條第2項第2款所列管第二
    級毒品，同條例第4條第2項、第12條第2項就製造第二級毒
    品，及意圖供製造毒品之用，而栽種大麻等行為，分別設其
    處罰規定；栽種大麻而製造成第二級毒品，其栽種之前階段
    行為，應為後之製造毒品行為所吸收。大麻之栽種，指將大
    麻種子置入栽植環境（如土壤）中栽培、養植之，迄於將整
    株大麻拔出於栽植環境之前，均屬於栽種行為，故條文所指
    之栽種大麻，應係指栽種大麻植株之謂。而製造大麻等毒品
    ，係將長成（熟成）之大麻植株拔出於栽植環境，使之成為
    具有特定功效之成品。次按，毒品危害防制條例第4條製造
    毒品罪之「製造」，係指就原料、元素予以加工，使成具有
    特定功效之成品者而言，除將非屬毒品之原料加以化合而成
    毒品外，尚包括將原含有毒品物質之物，予以加工改製成適
    合施用之毒品情形在內；毒品危害防制條例第2條第2項第2
    款所列之第二級毒品大麻，係指長成之大麻植株之花、葉、
    嫩莖，經乾燥後適合於施用之製品而言，故對大麻植株之花
    、葉、嫩莖，以人工方式予以摘取、蒐集、清理後，再利用
    人為、天然力或機器設備等方法，以風乾、陰乾、曝曬或烘
    乾等方式，使之乾燥，亦即以人為方式加工施以助力，使之
    達於易於施用之程度，自屬製造大麻毒品之行為（最高法院
    102年度台上字第2465號判決意旨參照），查被告以如事實
    二所示方式將大麻種子播種使其出芽後，移至盆栽內種植成
    植株後，將長成之大麻植株之花、葉徒手或以剪刀修剪摘取
    晾乾，終完成風乾製程達得施用之程度，嗣並將大麻花裝入
    塑膠罐內保存，且已將乾燥大麻花混入煙草捲煙施用，按上
    說明，是被告此部分所為，自屬製造第二級毒品大麻既遂行
    為，至為明確。
  2.核被告此部分所為，係犯毒品危害防制條例第4條第2項之 
    製造第二級毒品罪。
  3.被告製造第二級毒品前，意圖製造而栽種大麻之階段行為，
    及製造後持有毒品之低度行為，均為製造第二級毒品之高度
    行為所吸收，不另論罪。
  4.被告自107年3、4月間起至本件為警查獲時止，在上開地點
    持續栽種，並以栽種成熟成株的大麻花、葉，製造完成可供
    施用之大麻煙草，顯係基於同一犯意下，在相同的地點，在
    此密接時間內所為，是各行為間之獨立性極為薄弱，依一般
    社會健全觀念，在時間差距上難以強行分開，在刑法評價上
    ，視為數個舉動之接續施行，合為包括之一行為予以評價，
    較為合理，核屬接續犯之單純一罪。
  ㈢按懲治走私條例之禁止私運管制物品罪所保護之法益，乃國
    家免於因管制物品不法進入國內對社會安全造成破壞；禁止
    製造毒品所保護之法益，則係保障國人之身心健康，二者保
    護之法益並不相同，且被告一經私運大麻種子進口，即已成
    立私運管制物品進口罪，此與其嗣後再行栽種、製造大麻，
    時序上明顯有別，行為態樣亦迥不相同。是被告所犯上開私
    運管制物品進口罪、製造第二級毒品罪，犯意各別，行為互
    殊，應予分論併罰。
  ㈣就事實二部分，被告於偵查及審判中均自白前揭製造第二級
    毒品犯行，應依毒品危害防制條例第17條第2項規定，減輕
    其刑。
　㈤按犯罪之情狀顯可憫恕，認科以最低度刑仍嫌過重者，得酌
    量減輕其刑，刑法第59條定有明文。次按刑事審判旨在實現
    刑罰權之分配的正義，故法院對有罪被告之科刑，應符合罪
    刑相當之原則，使輕重得宜，罰當其罪，以契合社會之法律
    感情，此所以刑法第57條明定科刑時應審酌一切情狀，尤應
    注意該條所列10款事項以為科刑輕重之標準，並於同法第59
    條賦予法院以裁量權，如認犯罪之情狀可憫恕者，得酌量減
    輕其刑，俾使法院就個案之量刑，能斟酌至當。而刑法第59
    條規定犯罪之情狀可憫恕者，得酌量減輕其刑，其所謂「犯
    罪之情狀」，與同法第57條規定科刑時應審酌之一切情狀，
    並非有截然不同之領域，於裁判上酌減其刑時，應就犯罪一
    切情狀（包括第57條所列舉之10款事項），予以全盤考量，
    審酌其犯罪有無可憫恕之事由（即有無特殊之原因與環境，
    在客觀上足以引起一般同情，以及宣告法定低度刑，是否猶
    重等等），以為判斷。經查：
  1.被告所犯製造第二級毒品之法定刑為「無期徒刑或7年以上
    有期徒刑，得併科新臺幣1千萬元以下罰金」，而同為製造
    第二級毒品之人，其原因動機不一，犯罪情節未必盡同，或
    有大規模製造生產以圖轉售牟利者，亦有小量製造僅為供己
    施用者，所造成之危害社會程度自明顯有別，惟法律科處此
    類犯罪，其法定最低本刑卻同為「無期徒刑或7年以上有期
    徒刑，得併科新臺幣1千萬元以下罰金」，不可謂之不重，
    是倘依其情狀處以相當之有期徒刑，即足以懲儆，並可達防
    衛社會之目的者，自非不可依客觀犯行與主觀惡性二者加以
    考量其情狀是否有可憫恕之處，適用刑法第59條規定酌量減
    輕其刑，期使個案裁判之量刑，能斟酌至當，符合比例原則
    。查被告係獨自在其租屋處栽種大麻，植株數量共7株，所
    製成之大麻成品，難認規模龐大或已危害他人，因認其製造
    毒品之行為尚未造成無可彌補之鉅大危害，其犯罪情節殊難
    與大規模或跨國製毒者嚴重危害社會之程度相提並論，衡其
    犯罪情狀在客觀上顯非不可憫恕，且被告罹患有重度憂鬱症
    及精神相關疾病，有重大傷病免自行負擔證明卡（病名代號
    ：ICD-9cm：296）在卷可按（見原審卷第63頁），徵諸被告
    係因精神狀態始栽種大麻供己施用、無證據證明曾出售牟利
    、犯罪後始終坦承犯行、深具悔意，本院依客觀犯行與主觀
    惡性二者加以考量被告犯罪情狀，認縱依毒品危害防制條例
    第17條第2項規定減輕其刑，並科以最低度刑，依一般社會
    觀念及通常法律情感，猶嫌過重，爰依刑法第59條規定，就
    被告所犯製造第二級毒品大麻犯行，酌減其刑，且依法遞減
    之。
  2.至被告私運管制物品進口犯行部分，該罪法定刑為「7年以
    下有期徒刑，得併科新臺幣3百萬元以下罰金」，非屬重罪
    ，又衡酌被告為此部分犯行之目的、動機、手段，在客觀上
    難認有情堪憫恕之處而足以引起社會上一般人同情之情形，
    是以被告此部分犯行，尚無刑法第59條規定之適用，附此敘
    明。
三、上訴之判斷　
　　原審認被告罪證明確，而予依法論科，固非無見。惟被告自
    偵查迄今，均坦承全部所為，並見悔意，且被告係因重度憂
    鬱症及精神相關疾病始栽種大麻供己施用，此有重大傷病免
    自行負擔證明卡（病名代號：ICD-9cm：296）在卷可按，是
    被告所為，與一般製造毒品販售圖利者相較，惡性顯然較輕
    ，復無證據證明曾出售牟利，前此亦無因犯罪而遭判刑之紀
    錄，且有正當職業，尚非糜爛不羈之人，因認確有宣告附條
    件緩刑之必要，原審未及充分審酌以上事證，認定不宜對被
    告宣告緩刑，難認符合罪刑相當、比例原則。被告上訴執以
    上開理由，指摘原判決不當，為有理由，自應由本院將原判
    決撤銷改判。
四、科刑及沒收
　㈠爰以行為人責任為基礎，審酌被告明知大麻係毒品危害防制
    條例所管制第二級毒品，為製造大麻供己施用，自國外網站
    購入進口大麻種子自行設法栽種，漠視法令禁制，無視政府
    查緝毒品之決心，欠缺守法觀念，確有不該，所為實值非難
    ，惟考量被告為警查獲後，始終坦承犯行，犯後態度堪認良
    好，兼衡被告栽種大麻期間未長、數量有限、自陳製造目的
    乃供己施用、尚無證據證明已流入市面或有販賣情事，所生
    危害非鉅，暨被告前未曾受刑之宣告，素行尚佳，自述專科
    肄業之智識程度、目前在汽車公司擔任零件行銷代表、家庭
    經濟狀況小康等一切情狀，就被告所犯前開犯行，各量處如
    主文第二項所示之刑。
　㈡附條件緩刑：
　　查被告前未曾受有期徒刑以上刑之宣告，有本院被告前案紀
    錄表1份在卷可查，其因一時失慮，致罹刑典，自偵查迄今
    ，始終坦承全部犯行，深具悔意，堪認被告經此偵、審程序
    及刑之宣告後，應知警惕而無再犯之虞，是本院認所宣告之
    刑均以暫不執行為當，爰斟酌本案案情，依刑法第74條第1
    項第1款之規定諭知緩刑5年，併諭知緩刑期內付保護管束，
    且應如主文第2項所示，向公庫支付金錢、並接受法治教育
    課程，以期被告能反省自新、避免再犯；倘其不履行上述負
    擔且情節重大，足認原宣告之緩刑難收其預期效果，而有執
    行刑罰之必要者，依刑法第75條之1第1項第4款規定，得撤
    銷其緩刑宣告，附此敘明。
  ㈢沒收部分：
　⒈大麻種子雖非第二級毒品大麻，惟係被告因違反懲治走私條
    例第2條第1項私運管制物品進口犯行所生之物，亦為毒品危
    害防制條例第14條第4項規定禁止持有，屬違禁物，是扣案
    如附表一編號1所示大麻種子，除經抽樣之大麻種子7顆已鑑
    驗用罄外，其餘5顆依刑法第38條第1項規定，在被告所犯私
    運管制物品進口罪項下予以宣告沒收。
  ⒉扣案如附表一編號2所示之行動電話1支，為被告所有而供連
    接網路以訂購管制物品並私運大麻種子所用，業據被告於警
    詢時陳述明確，應依毒品危害防制條例第19條第1項規定，
    同在被告所犯私運管制物品進口罪項下宣告沒收。
  ⒊扣案如附表二編號1至5所示之物，經鑑定均含第二級毒品大
    麻成分，應依毒品危害防制條例第18條第1項前段規定，沒
    收銷燬之。至盛裝上揭毒品之包裝袋、容器，以現今所採行
    之鑑驗方式，其內仍會殘留微量毒品，無法將之完全析離，
    自應整體視為查獲之第二級毒品，均應依該條例第18條第1 
    項前段規定，在被告所犯製造第二級毒品罪項下宣告沒收銷
    燬之；至因鑑驗用罄部分，既已滅失，即無庸另為沒收銷燬
    之諭知。
　⒋大麻之幼苗或植株，縱含有第二級毒品大麻之成分，如未經
    加工製造成易於施用之製品，應僅屬製造第二級毒品大麻之
    原料而已，尚難認係第二級毒品（最高法院99年度台上字第
    2048號、102年度台上字第2465號判決意旨參照），是扣案
    如附表二編號6所示大麻植株，雖均檢驗出大麻成分，惟尚
    非第二級毒品大麻，而為供被告製造第二級毒品使用之物，
    均應依毒品危害防制條例第19條第1項之規定，在被告此部
    分所犯製造第二級毒品罪項下宣告沒收。
  ⒌扣案如附表三編號1至21所示之物，均為供被告種植大麻進而
    製造本案第二級毒品大麻所用之物，業據被告於原審準備程
    序時供陳明確，均應依毒品危害防制條例第19條第1項規定
    ，在被告此部分所犯製造第二級毒品罪項下宣告沒收。
  ⒍扣案如附表三編號22至25所示之大麻枯枝，依上說明，雖非
    屬第二級毒品，然核其性質為犯罪所生之物，應依刑法第38
    條第2項前段規定，在被告此部分所犯製造第二級毒品罪項
    下宣告沒收。
  ⒎又因沒收已非屬從刑，並非數罪併罰，故前揭宣告多數沒收
    者，依刑法第40條之2 第1 項之規定，併執行之，附此說明
據上論斷，應依刑事訴訟法第369條第1項前段、第364條、第299
條第1項前段，判決如主文。
本案經檢察官陳淑蓉提起公訴，被告上訴後，由檢察官李豫雙到
庭執行職務。
中　　華　　民　　國　　109 　年　　7 　　月　　16　　日
                  刑事第十五庭  審判長法　官  劉興浪
                                      法　官  林怡秀
                                      法　官  古瑞君
以上正本證明與原本無異。
如不服本判決，應於收受送達後20日內向本院提出上訴書狀，其
未敘述上訴之理由者並得於提起上訴後20日內向本院補提理由書
（均須按他造當事人之人數附繕本）「切勿逕送上級法院」。
                                      書記官  林君縈
中　　華　　民　　國　　109 　年　　7 　　月　　16　　日
附錄：本案論罪科刑法條全文
毒品危害防制條例第4條
製造、運輸、販賣第一級毒品者，處死刑或無期徒刑；處無期徒
刑者，得併科新臺幣二千萬元以下罰金。
製造、運輸、販賣第二級毒品者，處無期徒刑或七年以上有期徒
刑，得併科新臺幣一千萬元以下罰金。
製造、運輸、販賣第三級毒品者，處七年以上有期徒刑，得併科
新臺幣七百萬元以下罰金。
製造、運輸、販賣第四級毒品者，處五年以上十二年以下有期徒
刑，得併科新臺幣三百萬元以下罰金。
製造、運輸、販賣專供製造或施用毒品之器具者，處一年以上七
年以下有期徒刑，得併科新臺幣一百萬元以下罰金。
前五項之未遂犯罰之。 

毒品危害防制條例第13條
意圖供栽種之用，而運輸或販賣罌粟種子或古柯種子者，處5年
以下有期徒刑，得併科新臺幣50萬元以下罰金。
意圖供栽種之用，而運輸或販賣大麻種子者，處2年以下有期徒
刑，得併科新臺幣20萬元以下罰金。

懲治走私條例第2條
私運管制物品進口、出口者，處7年以下有期徒刑，得併科新臺
幣3百萬元以下罰金。
前項之未遂犯罰之。
第1項之管制物品，由行政院依下列各款規定公告其管制品項及
管制方式：
一、為防止犯罪必要，禁止易供或常供犯罪使用之特定器物進口
    、出口。
二、為維護金融秩序或交易安全必要，禁止偽造、變造之各種貨
    幣及有價證券進口、出口。
三、為維護國民健康必要，禁止、限制特定物品或來自特定地區
    之物品進口。
四、為維護國內農業產業發展必要，禁止、限制來自特定地區或
    一定數額以上之動植物及其產製品進口。
五、為遵守條約協定、履行國際義務必要，禁止、限制一定物品
    之進口、出口。

附表一： 
編號 扣案物名稱 數量 鑑驗結果 備註 1 大麻種子 5顆 送驗種子檢品12包（顆），經檢視外觀均與大麻種子一致，隨機抽樣7 顆進行發芽試驗，4顆具有發芽能力，且均含第二級第24項毒品大麻成分，合計淨重0.17公克（驗餘淨重0.08公克） 1.即扣押物品目錄表編號20 2.法務部調查局濫用藥物實驗室107年11月16日調科壹字第10723028100鑑定書（見27639偵卷第68頁） 2 SONY手機（序號000000000000號、內含門號0000000000號SIM卡1張 1支  即扣押物品目錄表編號29 

附表二： 
編號 扣案物名稱             數量    鑑驗結果                               備註                                       1.          大麻花之玻璃（毛重79公克）                                                                                       1罐                            經檢驗含第二級第24項毒品大麻成分，驗餘淨重70.2公克。                                                                                                                                             1.即扣押物品目錄表編號 2                    2.法務部調查局濫用藥物 實驗室107年11月16日 調科壹字第1072302810 0號鑑定書（見27639  偵卷第68頁）        3.法務部調查局108年10 月4日函（見本院卷第79-81頁）            2.   大麻花（毛重0.58公克）             1朵       經檢驗含第二級第24項毒品大麻成分，驗餘淨重0.29公克。        1.即扣押物品目錄表編號 8  2.3.同上一欄       3.   大麻（毛重 0.31公克）             1個       經檢驗含第二級第24項毒品大麻成分，驗餘淨重0.03公克。        1.即扣押物品目錄表編號6 2.3.同上一欄。                             4.    大麻（毛重2.67公克）                          1個          經檢驗含第二級第24項毒品大麻成分，驗餘淨重0.85公克。                           1.即扣押物品目錄表編號27（起訴書誤載為「含有『1.79』公克大麻容器」） 2.3.同上一欄。        5.   乾燥大麻  （毛重685公克）        1批       經檢驗含第二級第24項毒品大麻成分，驗餘淨重563.37公克。      1.即扣押物品目錄表編號18 2.3.同上一欄                             6.       大麻植株                                                                      7株                   送驗植株檢品7 株經檢視葉片外觀均具大麻特徵，隨機抽樣3 株檢驗均含第二級第24項毒品大麻成分。                                                1.即扣押物品目錄表編 號14              2.法務部調查局濫用藥 物實驗室107年11月16日調科壹字第10723028100號鑑定書（見27639 偵卷第68頁） 

附表三： 
編號 扣案物名稱 數量 備註 1 研磨器 1組 即扣押物品目錄表編號3  2 濾嘴（起訴書附表誤載為濾嘴秤） 1個 即扣押物品目錄表編號4  3. 捲菸紙 10盒 即扣押物品目錄表編號5、9 4. 容器 3個 即扣押物品目錄表編號6 、 10、27 5 剪刀 2支 即扣押物品目錄表編號7 6. 煙斗 1個 即扣押物品目錄表編號11 7. 空煙盒 1個 即扣押物品目錄表編號12 8. 成長帳 4個 即扣押物品目錄表編號13（起訴書附表誤載為5 組） 9 燈具 4個 即扣押物品目錄表編號13-1 10 計時器 4個 即扣押物品目錄表編號13-2 11 溫濕度器 4個 即扣押物品目錄表編號13-3 12 空氣幫浦 15個 即扣押物品目錄表編號13-4 13 抽風機 8個 即扣押物品目錄表編號13-5 14 電子產品電風扇 1台 即扣押物品目錄表編號15 15 CO2鋼瓶 1支 即扣押物品目錄表編號16 16 電子產品PH測量儀 1台 即扣押物品目錄表編號21 17 PH調整劑 3個 即扣押物品目錄表編號22 18 液體肥料 7件 即扣押物品目錄表編號23、24 19 電子產品電子磅秤 2台 即扣押物品目錄表編號28 20 吊掛繩 1條 即扣押物品目錄表編號30 21 冷氣機 1台 即扣押物品目錄表編號17（責付保管） 22 「大麻枯枝」 1批 即扣押物品目錄表編號1 23 「大麻枯枝」 1支 即扣押物品目錄表編號19 24 「大麻枯枝」 2支 即扣押物品目錄表編號25 25 「大麻枯枝」 2支 即扣押物品目錄表編號26